# 合同履约成本确认为一项资产相关问题

提问人：15828189447NXB 时间：2022-09-07 19:24:49
请教陈版主及各位老师以下问题： 根据收入准则应用指南如下规定：“不属于其他企业会计准则规范范围且同时满足下列条件的，应当作为合同履约成本确认为一项资产：
1.该成本与一份当前或预期取得的合同直接相关。....；
2.该成本增加了企业未来用于履行（包括持续履行）履约义务的资源。....；
3.该成本预期能够收回。企业应当在下列支出发生时，将其计入当期损益：一是管理费用，除非这些费用明确由客户承担。二是非正常消耗的直接材料、直接人工和制造费用（或类似费用），这些支出为履行合同发生，但未反映在合同价格中。三是与履 约义务 中已履行（（包括已全部履行或部分履行））部分相部分相关关的支出的支出，，即即 该 支出与企 业过 去的履去的履 约 活活 动 相相关关。四是无法在尚未履行的与已履行（（或已部分履行））的履的履 约义务 之之 间 区分的相关关支出。支出。”
关于上述第 3 点，如果该项支出性质是为“与履与履 约义务 中已履行（（包括已全部履行或部分履行））部分相部分相关关的支出的支出，，即即 该 支出与企 业过 去的履去的履 约 活活 动 相相关关。四是无法在尚未履行的与已履行（（或已或已部分履行））的履的履 约义务 之之 间 区分的相关关支出支出”需要计入当期损益（假设不考虑前期差错因素），请问是计入的具体科目是管理费用？谢谢。

回答人：chenyiwei
具体的利润表项目仍然是营业成本。不是管理费用。在报表项目层面还是要与收入配比的，但具体金额上不一定与履约进度完全对应，而是看期末余额是否满足资产确认条件，不满足资产确认条件的均转入营业成本。